臺灣高雄地方法院刑事判決　　　　　　　96年度訴字第3565號
公　訴　人　臺灣高雄地方法院檢察署檢察官
被　　　告　戊○○
　　　　　　　　　　（
上列被告因搶奪等案件，經檢察官提起公訴（96年度偵字第2030
8 號），本院改依簡式審判程序審理，判決如下：
    主  文
戊○○犯竊盜罪共肆罪，均累犯，各處如附表所示之刑；又犯搶
奪罪，累犯，處有期徒刑捌月。應執行有期徒刑壹年拾壹月。
    事  實
一、戊○○前於民國94年間，因施用毒品、竊盜案件，經法院分
    別判處10月、4 月，2 罪併定應執行刑為有期徒刑1 年1 月
    確定，甫於96年4 月4 日假釋期滿，未經撤銷假釋，未執行
    之刑以已執行論。詎猶不知悔改，分別基於意圖為自己不法
    所有之竊盜犯意，於如附表所示之時間、地點，依附表所載
    之方式，竊得己○○、甲○○、乙○○、庚○○所有之財物
    ；另基於搶奪之犯意，於96年7 月12日11時40分許，穿戴紅
    色短袖上衣、墨綠色七分褲及黑色球鞋，騎乘塗有牛油之車
    牌號碼LT2 ─167 號機車，行經高雄市○○區○○路與新田
    路路口，見丁○○打開機車置物箱，即趁丁○○不注意之際
    ，下車將丁○○推倒致其不及阻止，再徒手搶奪丁○○放在
    機車置物箱內之米色皮包1 個【內有信用卡3 張、提款卡1
    張、駕照、健保卡、身分證、印章、現金新臺幣（下同）11
    00元及三星牌手機1 支（序號：000000000000號）】，得手
    後隨即騎乘上開機車逃逸，並將手機及現金留供己用，其餘
    物品則棄置高雄市○○路路邊。嗣經警依現場監視器畫面循
    線追查，始於同日23時50分許，在戊○○位於高雄市○鎮區
    ○○路206 巷16號住處查獲並扣得上開作案用衣物、鞋子、
    牛油1 瓶及搶得丁○○所有之上開手機1 支（業已發還）。
二、案經己○○、甲○○、乙○○、庚○○訴由高雄市政府警察
    局新興分局報告臺灣高雄地方法院檢察署檢察官偵查起訴。
    理  由
一、本件被告戊○○所犯為死刑、無期徒刑、最輕本刑為3 年以
    上有期徒刑以外之罪，其於準備程序進行中，就被訴事實為
    有罪之陳述，經受命法官告知簡式審判程序之旨，並聽取被
    告及檢察官之意見後，本院合議庭裁定由受命法官獨任進行
    簡式審判程序，合先敘明。
二、前揭犯罪事實，業據被告戊○○於本院審理時供承不諱，核
    與告訴人己○○、甲○○、乙○○、庚○○、被害人丁○○
    於警詢之指訴情節相符，並有證人即英明當鋪負責人李政哲
    於警詢中證述附卷可佐，參以高雄市政府警察局新興分局搜
    索筆錄、扣押物品目錄表，及英明當鋪典當登記簿1 紙、收
    當物品資料列印報表2 紙、路口監視器翻拍照片2 張、八樂
    園咖啡店內監視器畫面照片8 張、贓物認領保管單1 紙等資
    料，另有扣案供被告作案用衣物、鞋子、牛油1 瓶等物可憑
    ，足認被告上開自白核與事實相符，應堪信實，本件事證明
    確，被告之犯行洵堪認定，應予依法論科。
三、論罪科刑及沒收：
  (一)核被告戊○○於附表所示之時間、地點竊取告訴人己○○、
    甲○○、乙○○、庚○○等人所有財物之行為，均係犯刑法
    第320 條第1 項之竊盜罪；另搶奪丁○○所有上開財物部分
    之行為，則係犯同法第325 條第1 項之搶奪罪。按現行刑法
    業已刪除連續犯之規定，本院衡酌被告所為如附表所示之竊
    盜犯行雖屬同種類之犯行，又附表編號1 、2 部分，2 竊盜
    行為之犯罪時、地均極為密接，惟4 次竊盜犯行所侵犯者均
    係不同人之財產法益，是附表所示之4 次犯行間，彼此間當
    無何等接續犯或其他裁判上一罪、實質上一罪之關係（最高
    法院95年5 月23日第8 次刑事庭會議第五之（四）項後段結
    論參照），被告所犯如附表所示之竊盜罪共4 罪及搶奪罪間
    ，自屬犯意各別，行為互殊，應予分論併罰，公訴人認就附
    表編號1 、2 部分之行為應論以接續犯，容有誤會，附此敘
    明。又查被告曾有如犯罪事實欄所載之前科紀錄，甫於96年
    4 月4 日假釋期滿，未經撤銷假釋之情，有臺灣高等法院被
    告前案紀錄表1 份在卷足佐，其於有期徒刑執行完畢後，5
    年內故意再犯本件竊盜、搶奪等有期徒刑以上之各罪，均為
    累犯，皆應依刑法第47條第1 項規定加重其刑。
  (二)本院審酌被告為年輕力壯之成年男子，本應有大好前程，卻
    不思以正途獲取財物，僅為滿足一己私欲，即犯下本件多次
    竊盜及搶奪犯行，又前已有數次竊盜前科，素行非佳，竟仍
    不思悔改接連犯下本件犯行，對於被害人財產安全之保障及
    社會治安之維護均屬危害甚鉅，惡行非輕，惟念及其於犯後
    已坦承犯行，且為警逮捕後，部分贓物業已返還被害人，此
    有前開贓物認領保管單1 紙附卷可考等一切情狀，分別量處
    如主文所示之刑，並定其應執行之刑，以資懲儆。
  (三)按刑法第38條第1 項第2 款所定得沒收之供犯罪所用或供犯
    罪預備之物，必於犯罪有直接關係者，始屬相當（最高法院
    51年台非字第13號判例參照）。本件扣得上開被告作案用之
    衣物、鞋子係被告為搶奪犯行時穿戴之衣物，固足為本案被
    告犯罪之證據，然此等扣案物核與被告搶奪、竊盜犯行均無
    直接相關，又扣案牛油1 瓶係被告用以塗抹於作案時所騎乘
    之機車車牌上，用以躲避警方查緝，與被告本件搶奪、竊盜
    犯行亦非直接相關，揆諸上開判例意旨，本院自無從宣告沒
    收，公訴人此部分沒收之聲請，尚有未合，附此敘明。
據上論斷，應依刑事訴訟法第273 條之1 第1 項、第299 條第1
項前段，刑法第第320 條第1 項、第325 條第1 項、第47條第1
項、第51條第5 款，刑法施行法第1 條之1 ，判決如主文。
本案經檢察官丙○○到庭執行職務。
中　　華　　民　　國　　96　　年　　 9　　月　　28　　日
                  刑事第十四庭  法  官  鄭凱文
以上正本證明與原本無異。
如不服本判決應於收受本判決後10日內向本院提出上訴書狀，並
應敘述具體理由，如未敘述上訴理由者，應於上訴期間屆滿後20
日內補提理由書狀於本院（均須按他造當事人之人數附繕本）「
切勿逕送上級法院」。
中　　華　　民　　國　　96　　年　　 9 　 月　　29　　日
                                書記官  林慧芬
附錄本案論罪科刑法條全文
刑法第320 條
（普通竊盜罪、竊佔罪）
意圖為自己或第三人不法之所有，而竊取他人之動產者，為竊盜
罪，處5 年以下有期徒刑、拘役或5 百元以下罰金。
意圖為自己或第三人不法之利益，而竊佔他人之不動產者，依前
項之規定處斷。
前二項之未遂犯罰之。
中華民國刑法第325 條
（普通搶奪罪）
意圖為自己或第三人不法之所有，而搶奪他人之動產者，處6 月
以上5 年以下有期徒刑。
因而致人於死者，處無期徒刑或7 年以上有期徒刑，致重傷者，
處3 年以上10年以下有期徒刑。
第1 項之未遂犯罰之。
附表：
┌─┬────┬──────┬───┬─────┬──────┬─────────┐
│編│ 時  間 │ 地      點 │告訴人│ 竊得財物 │行竊方式    │   主         文  │
│號│        │            │      │          │            ├────┬────┤
│  │        │            │      │          ├──────┤罪名    │ 宣告刑 │
│  │        │            │      │          │所犯法條    │        │        │
│  │        │            │      │          │            │        │        │
├─┼────┼──────┼───┼─────┼──────┼────┼────┤
│1 │96年6 月│高雄市前鎮區│己○○│粉白色背包│徒手竊取蔡孟│普通竊盜│ 4月    │
│  │13日22時│佛道路40號「│      │1 個，內有│紜所有放在櫃│罪      │        │
│  │40分許  │八樂園咖啡」│      │新台幣3100│台椅子上之粉│        │        │
│  │        │內          │      │元、身份證│白色背包1 個│        │        │
│  │        │            │      │、現金卡、│，以700 元之│        │        │
│  │        │            │      │健保卡、提│代價將手機出│        │        │
│  │        │            │      │款卡、隨身│售予李政哲，│        │        │
│  │        │            │      │硬碟、八樂│變賣所得供己│        │        │
│  │        │            │      │園訊社印章│花用        │        │        │
│  │        │            │      │及黑色手機├──────┤        │        │
│  │        │            │      │1 支（序號│刑法第320 條│        │        │
│  │        │            │      │：00000000│第1 項之普通│        │        │
│  │        │            │      │05）      │竊盜罪      │        │        │
│  │        │            │      │          │            │        │        │
├─┼────┼──────┼───┼─────┼──────┼────┼────┤
│2 │96年6 月│高雄市前鎮區│甲○○│銀白色手機│徒手竊取林美│普通竊盜│ 4月    │
│  │13日22時│佛道路40號「│      │1 支      │惠所有置於櫃│罪      │        │
│  │40分許  │八樂園咖啡」│      │          │台上之銀白色│        │        │
│  │        │內          │      │          │手機1 支（序│        │        │
│  │        │            │      │          │號：00000000│        │        │
│  │        │            │      │          │0000000） ，│        │        │
│  │        │            │      │          │以400 元之代│        │        │
│  │        │            │      │          │價出售予李政│        │        │
│  │        │            │      │          │哲，變賣所得│        │        │
│  │        │            │      │          │供己花用    │        │        │
│  │        │            │      │          ├──────┤        │        │
│  │        │            │      │          │刑法第320 條│        │        │
│  │        │            │      │          │第1 項之普通│        │        │
│  │        │            │      │          │竊盜罪      │        │        │
├─┼────┼──────┼───┼─────┼──────┼────┼────┤
│3 │96年7 月│高雄市小港區│乙○○│白鐵製置物│徒手拆下洪志│普通竊盜│ 4月    │
│  │初某日  │小港路291 號│      │櫃門2 片  │榜所有放在左│罪      │        │
│  │        │騎樓前      │      │          │述處之白鐵製│        │        │
│  │        │            │      │          │置物櫃門2 片│        │        │
│  │        │            │      │          │，事後出售予│        │        │
│  │        │            │      │          │高雄市前鎮區│        │        │
│  │        │            │      │          │鎮榮街河邊資│        │        │
│  │        │            │      │          │源回收場老闆│        │        │
│  │        │            │      │          │娘，所得花用│        │        │
│  │        │            │      │          │一空        │        │        │
│  │        │            │      │          ├──────┤        │        │
│  │        │            │      │          │刑法第320 條│        │        │
│  │        │            │      │          │第1 項之普通│        │        │
│  │        │            │      │          │竊盜罪      │        │        │
├─┼────┼──────┼───┼─────┼──────┼────┼────┤
│4 │96年7 月│高雄縣鳳山市│庚○○│白鐵洗碗槽│徒手竊取賴秋│普通竊盜│ 4月    │
│  │8 日中午│五甲二路220 │      │1 個      │宏放在左揭處│罪      │        │
│  │許      │號之1 「一品│      │          │之白鐵洗碗槽│        │        │
│  │        │素食館」騎樓│      │          │1個 ，事後出│        │        │
│  │        │前          │      │          │售予高雄市前│        │        │
│  │        │            │      │          │鎮區鎮○街河│        │        │
│  │        │            │      │          │邊資源回收場│        │        │
│  │        │            │      │          │老闆娘，所得│        │        │
│  │        │            │      │          │花用一空    │        │        │
│  │        │            │      │          ├──────┤        │        │
│  │        │            │      │          │刑法第320 條│        │        │
│  │        │            │      │          │第1 項之普通│        │        │
│  │        │            │      │          │竊盜罪      │        │        │
└─┴────┴──────┴───┴─────┴──────┴────┴────┘
